臺灣臺中地方法院刑事判決　　　　 94年度中交簡上字第655號
上　訴　人
即　被　告　甲○○
上列上訴人因公共危險案件，不服本院臺中簡易庭九十四年度中
交簡字第一七三七號中華民國九十四年九月七日第一審簡易判決
（聲請案號：臺灣臺中地方法院檢察署九十四年度偵字第一二二
０一號），提起上訴，本院判決如下：
    主    文
上訴駁回。
    犯罪事實及理由
一、本案經本院理結果，認第一審簡易判決認事用法及量刑均無
    不當，應予維持，並引用第一審判決書記載之事實、證據及
    理由。
二、上訴人即被告（下稱被告）甲○○之上訴意旨略以：伊已於
    民國九十四年九月十六日與車禍傷者達成民事和解，懇請給
    予輕判；且發生車禍當時伊已經睡著了，不知道撞傷被害人
    乙○○，所以才離開現場等語。惟查：原審係判處被告有期
    徒刑六月，如易科罰金以三百元折算一日，參諸其所犯刑法
    第一百八十五條之四駕駛動力交通工具肇事致人死傷而逃逸
    罪之法定刑度以觀，已屬量處該罪名之最低度刑，本院自無
    再予從輕量刑之餘地。而被告於本件車禍發生後未久，旋於
    九十四年七月二十八日中午十二時十一分許接受警詢時坦稱
    ：「我是自福雅路沿福科路往東大路方向行駛，至上述地點
    ，我看見車ＩＷＰ－五五三重機的時候，他是停在路口中
    間，我未注意把他撞倒，撞倒後我未即時下車處理，返家休
    息。」、「我發現對方時，要閃避已來不及，就撞到了。」
    等語，有臺中市○○○道路交通事故談話紀錄表一份在卷可
    參。再依卷附車損照片所示，被告所駕自小客車左前車燈受
    撞碎裂毀損，左前保險桿則有明顯凹陷；被害人乙○○之機
    車亦側倒於地，車牌掉落，部分車殼破裂損壞，足見二車撞
    擊力道當非輕微，被告應無可能於遭受如此劇烈撞擊後，仍
    繼續昏睡駕車返家，而對車禍發生情節及傷者倒地之事實毫
    無所悉。足徵被告嗣於本院審理時翻異前詞，改稱：發生車
    禍時已經睡著，並不清楚撞及被害人乙○○云云，應屬畏罪
    卸責之詞，非屬實情，不足採信。又被告雖前未曾受有期徒
    刑以上刑之宣告，有臺灣高等法院被告前案紀錄表在卷可按
    ，惟被告既於本院審理時翻言辯稱並無肇事逃逸之主觀犯意
    ，究與完全坦承犯行、衷心悛悔改過之情形有別，其犯後態
    度尚非全無可議，被告亦無其他足認以暫不執行宣告刑為適
    當之事由，本院即無再於判處被告法定最低度刑後，另予諭
    知緩刑之必要，附此敘明。綜上所陳，被告所提上訴為無理
    由，本件上訴應予駁回。
三、據上論斷，應依刑事訴訟法第四百五十五條之一第一項、第
    三項、第三百七十三條、第三百六十八條，判決如主文。
本案經檢察官蔡雯娟到庭執行職務。
中　　華　　民　　國　　94　　年　　12　　月　　 5　　日
                  交通法庭      審判長法  官  許金樹
                                      法  官  張清洲
                                      法  官  高文崇
上正本證明與原本無異。
本件不得上訴。
                                      書記官  林淑慧
中　　華　　民　　國　　94　　年　　12　　月　　6　　日
附錄本案論罪科刑法條全文：
刑法第一百八十五條之四
駕駛動力交通工具肇事，致人死傷而逃逸者，處六月以上五年以
下有期徒刑。
